# 请教陈版，调拨费是否确认为合同履约成本？

提问人：totem89 时间：2021-09-03 13:33:07
请教陈版，现在销售运输费都已经明确为履约成本列入主营业务成本了，但是调拨费是否属于履约成本呢？调拨费是企业从本地仓发往异地仓而发生的运输，与某笔销售合同无关，是企业为方便未来加快销售速度而提前做的调拨，是否要计入合同履约成本呢？如果要计入，如何分摊至各个合同？按销售数量均摊？

回答人：chenyiwei
此类调拨费不对应于特定的客户合同，也难以采用系统、合理的方式将其分配到各项客户合同，故不属于合同履约成本。建议在发生时直接计入管理费用处理。